【裁判字號】    89,簡上,263
【裁判日期】    900614
【裁判案由】    傷害
【裁判全文】
臺灣臺北地方法院刑事判決                        八十九年度簡上字第二六三號
    上  訴  人  臺灣臺北地方法院檢察署檢察官
    被      告  乙○○
右列上訴人因被告傷害案件，不服本院八十九年度簡字第四○二號中華民國八十九年
七月二十七日第一審判決（聲請簡易判決處刑案號：八十八年度偵字第二七一○八號
），提起上訴，本院合議庭判決如左：
    主              文
上訴駁回。
    事  實  及  理  由
一本案經本院審理結果，認第一審判決之認事用法、論罪科刑均無不當，應予維持，
  並引用第一審簡易判決書及檢察官聲請簡易判決處刑書所載之事實、證據、理由。
二上訴意旨係以被告預先埋伏，面戴口罩，並以硬物猛擊被害人後腦要害，同時強拉
  被害人之公事包，應有強盜及殺人之犯意，其行為類似職業殺手手法，原審僅處有
  期徒刑五月，量刑顯屬過輕等語。
三惟查被告係以徒手毆打被害人，此由被害人所受之傷不重，卷內並無所謂被告用以
  猛擊被害人之硬物，且被害人及被告於警訊均稱被告係徒手毆打被害人，被害人於
  本院審理中亦從未指稱被告以硬物毆打伊等情，可得明證。又被告顯非在強盜被害
  人之皮包，有以下理由：
  (一)被告如預謀強盜被害人之皮包，豈有空手而來，且先毆打被害人而非先搶被害人
    之皮包，其又無脫逃之交通工具，而被害人被打倒在地後，被告在逃離現場前，
    何以未搶走被害人之皮包，足見被告並非意在強盜被害人之皮包。
  (二)被害人雖指稱：被告可能擔心路人前來，急於逃走，而來不及盜取被害人之皮包
    云云。惟查證人即當時在附近聽到有人喊搶劫而出來查看之丙○○到庭結證稱：
    當時我在工作地點附近聽到告訴人在喊搶劫，我騎機車到最前面，前面也有人在
    喊搶劫，就是今天出庭的被告，結果我載著被告繞了一圈都沒有看到搶劫的人犯
    等語，證人與本件無何利害關係，所證均是其親自聞見之事實，無偏頗或誤認之
    虞，其證言洵可採信，由其證言可知其騎機車到現場時，被告已脫離現場一段距
    離，顯見被告在逃離現場時，並非沒有時間強盜被害人之皮包，尤足證明被告並
    非意在強取被害人之皮包。
  (三)被告辯稱伊毆打被害人之動機，是因被害人與伊老闆甲○○曾說過被害人欠伊老
    闆朋友的錢，那天正好遇到被害人開車從高架橋下來，因當時心情不好，想打人
    ，所以才出手打被害人，無意搶他皮包等語，核與甲○○於偵查中供稱：被告之
    前是伊員工，有一次伊曾與被告經過被害人家，伊告訴被告錢不要隨便借給人，
    像吳增輝（甲○○之友人）把錢借給被害人，官司打贏了，也拿不到錢等語相符
    ，而被害人確與吳增輝有訴訟糾紛，亦據被害人提出相關訴訟書類附卷可證，可
    知被告確係認識被害人。被害人之前其座車多次被砸毀玻璃，其經營之服飾店被
    潑灑紅漆，被砸店，亦據被害人提出相片多張附於偵查卷中，可知被害人確因債
    務糾紛而為某些人所痛恨，從而被告辯稱其因受甲○○之影響而討厭被害人，其
    目的在打被害人，而不是要搶被害人之皮包等語，堪以採信。
四綜上所述，被告確無強盜被害人皮包之犯行，而其空手打被害人，實難認為被告有
  何殺人犯意，上訴人空言所指，委無可採。再以被害人所受之傷不重，被告僅以空
  手傷害被害人，其所犯情節不重，原審乃據刑法傷害罪量處被告有期徒刑五月，其
  量刑妥適，原審判決認事用法均無不合，上訴人之上訴委無理由，應予駁回。
據上論斷，應依刑事訴訟法第四百五十五條之一第三項、第三百六十八條、第三百七
十三條，判決如主文。
本案經檢察官陳麗芬到庭執行職務。
中      華      民      國       九十       年     六     月    十四    日
                                  臺灣臺北地方法院刑事第五庭
                            審  判  長  法    官  廖  紋  妤
                                        法    官  陳  容  正
                                        法    官  劉  亭  柏
右正本證明與原本無異。
本判決不得上訴。
                                        書 記 官  羅  欣  宜
中      華      民      國       九十       年     六     月     廿     日


司法院資訊處製作；財團法人民間司法改革基金會備份。
